臺灣桃園地方法院小額民事判決
111年度壢小字第1332號
原      告  曾朝國  

被      告  宋啓文  

上列當事人間請求損害賠償(交通)事件，本院於民國111年9月29
日言詞辯論終結，判決如下：
    主    文
一、被告應給付原告新臺幣壹萬壹仟柒佰伍拾伍元，及自民國一
    百一十一年八月十六日起至清償日止，按年利率百分之五計
    算之利息。
二、原告其餘之訴駁回。
三、訴訟費用新臺幣壹仟元由被告負擔新臺幣陸佰零貳元，餘由
    原告負擔。
四、本判決原告勝訴部分得假執行。
    理  由  要  領
一、本件除下列理由要領外，依民事訴訟法第436條之18第1項規
    定，僅記載主文，其餘省略。
二、按不法毀損他人之物者，被害人得請求賠償其物因毀損所減
    少之價額；負損害賠償責任者，除法律另有規定或契約另有
    訂定外，應回復他方損害發生前之原狀，前項情形，債權人
    得請求支付回復原狀所必要之費用，以代回復原狀，民法第
    196條、第213條第1項、第3項分別定有明文。又依民法第19
    6條請求賠償物被毀損所減少之價額，得以修復費用為估定
    之標準，但以必要者為限，例如：修理材料以新品換舊品，
    應予折舊，此有最高法院民國77年5月17日77年度第9次民事
    庭會議決議可資參照。故原告所得請求者既為回復原狀之必
    要費用，倘以維修費用為估定其回復原狀費用之標準，則修
    理材料以新品換舊品時，即應予折舊。
三、經查，原告主張其駕駛車牌號碼000-0000號租賃小客車（下
    稱系爭車輛，車主已將債權讓與原告）遭被告毀損，而支出
    維修費用為新臺幣（下同）19,511元，有免用統一發票收據
    、送貨單為據（見本院卷第5至6頁），上開維修金額雖未分
    列零件、工資費用，惟依通常估價行情，估定價額應包含零
    件及工資費用，且原告已證明系爭車輛遭被告碰撞而受有損
    害，本院審酌系爭車輛受損部位及修復項目，依民事訴訟法
    第222條第2項規定核定系爭車輛修復之工資與零件比例應為
    1：1，即零件、工資費用各為9,756元。而系爭車輛為105年
    12月出廠使用，有車籍資料1份在卷可稽（見本院卷第24頁
    反面），至109年5月10日受損時，已使用逾3年，零件已有
    折舊，然更新零件之折舊價差顯非必要，自應扣除。本院依
    行政院公布之固定資產耐用年數表及固定資產折舊率表，即
    系爭車輛之耐用年數為5年，依定率遞減法每年折舊千分之3
    69，其最後1年之折舊額，加歷年折舊累積額，總和不得超
    過該資產成本原額之10分之9之計算方法。系爭車輛零件修
    理費用為9,756元，折舊後之金額為1,999元（詳如附表之計
    算式），此外，原告另支出工資費用9,756元，是原告得請
    求被告賠償金額共計11,755元（計算式：1,999元＋9,756元＝
    11,755元）。逾此部分之請求，則為無理由，應予駁回。 
    　　　
中　　華　　民　　國　　111 　年　　10　　月　　12　　日
                  中壢簡易庭      法  官  張博鈞
以上為正本係照原本作成。
如不服本判決，應於送達後20日內，向本院提出上訴狀並表明上
訴理由，如於本判決宣示後送達前提起上訴者，應於判決送達後
20日內補提上訴理由書（須附繕本）。
如委任律師提起上訴者，應一併繳納上訴審裁判費。
中　　華　　民　　國　　111 　年　　10　　月　　12　　日
                                  書記官  張季容
附錄：
一、民事訴訟法第436條之24第2項：
    對於小額程序之第一審裁判上訴或抗告，非以其違背法令為
    理由，不得為之。
二、民事訴訟法第436條之25：
    上訴狀內應記載上訴理由，表明下列各款事項：
    （一）原判決所違背之法令及其具體內容。
    （二）依訴訟資料可認為原判決有違背法令之具體事實。
三、民事訴訟法第471 條第1 項：（依同法第436 條之32第2 項
    規定於小額事件之上訴程式準用之）上訴狀內未表明上訴理
    由者，上訴人應於提起上訴後20日內，提出理由書於原第二
    審法院；未提出者，毌庸命其補正，由原第二審法院以裁定
    駁回之。 　　
附表：零件部分折舊（單位：新臺幣）　　　　
----- 折舊時間           金額 第1年折舊值        9,756×0.369=3,600 第1年折舊後價值    9,756-3,600=6,156 第2年折舊值        6,156×0.369=2,272 第2年折舊後價值    6,156-2,272=3,884 第3年折舊值        3,884×0.369=1,433 第3年折舊後價值    3,884-1,433=2,451 第4年折舊值        2,451×0.369×(6/12)=452 第4年折舊後價值    2,451-452=1,999